臺灣新北地方法院刑事裁定
111年度板秩抗字第8號
抗  告  人
即被移送人  廖啟智



上列抗告人即被移送人因違反社會秩序維護法案件，不服本院板
橋簡易庭於民國111年11月7日所為111年度板秩字第180號第一審
裁定（移送書案號：新北市政府警察局海山分局111年10月19日
新北警海刑秩字第1113994771號），提起抗告，本院管轄第二審
之合議庭裁定如下：
    主  文
抗告駁回。
    理  由
一、原審裁定意旨略以：抗告人即被移送人廖啟智於民國111年1
    0月11日晚上8時3分許，在新北市○○區○○○路000號（第一運
    動場），無正當理由攜帶具有殺傷力之唐劍、折疊刀各1把
    ，爰依社會秩序維護法第63條第1項第1款、第46條第1項、
    第22條第3項之規定，裁處罰鍰新臺幣（下同）6千元，並沒
    入扣案之唐劍、折疊刀各1把等語。
二、抗告意旨略以：我當天晚上是在體育場司令台前草皮中央持
    唐劍練習劍術，而折疊刀是我用來切水果，不是無正當理由
    攜帶等語。
三、按有左列各款行為之一者，處3日以下拘留或3萬元以下罰鍰
    ：一、無正當理由攜帶具有殺傷力之器械、化學製劑或其他
    危險物品者；供違反本法行為所用之物，以行為人所有者為
    限，得沒入之，社會秩序維護法第63條第1項第1款、第22條
    第3項前段分別定有明文。又上開規定所稱之「無正當理由
    」，係指行為人所持目的，與該器械於通常上所使用之目的
    不同，而依當時客觀環境，該持有行為因已逾該器械原通常
    使用之目的及範疇，致使該器械在客觀上因本具殺傷力之故
    ，已致與行為人同處之他人之生命、身體產生危險性而言。
四、經查：
㈠、抗告人於上開時、地，為警查獲攜帶具有殺傷力之唐劍、折
    疊刀各1把一情，業據抗告人於警詢時陳明屬實，並有新北
    市政府警察局海山分局扣押筆錄、扣押物品目錄表、員警11
    1年10月11日、同年月14日、同年月22日職務報告、扣案物
    照片、密錄器影像截圖等在卷可稽。扣案之唐劍、折疊刀雖
    非屬槍砲彈藥刀械管制條例所管制之刀械，然其質地堅硬，
    刀身鋒利等情，有前開照片可佐，如持之朝人突刺，實足以
    傷人性命，俱屬具殺傷力之器械無訛。
㈡、抗告人雖以前詞置辯，然本案查獲地點為運動場，係不特定
    人得自由進出之公共場所，抗告人持唐劍在該處揮舞，民眾
    見狀而報警處理等節，有新北市政府警察局海山分局海山所
    受理民眾110報案案件表可參，可知抗告人所為，已足以使
    他人恐慌，感受威脅、恐懼，對公共秩序、社會安寧造成相
    當之危害。而抗告人就其攜帶前揭器械之原因雖稱：武術運
    動、切水果等語，然縱使需要練習武術，亦無使用扣案唐劍
    之必要，另抗告人為警查獲時，並無外出切水果之需求，則
    其在公眾場合攜帶扣案之唐劍、折疊刀之行為，顯已逸脫正
    常社會生活所必須，足以構成對公眾安全之威脅，且未見有
    何正當理由，是其所為已屬無正當理由攜帶具有殺傷力之器
    械甚明。
五、綜上所述，原裁定依社會秩序維護法第63條第1項第1款、第
    46條第1項、第22條第3項之規定，裁處罰鍰6千元，並沒入
    前揭扣案物，核其認事用法尚無不合，抗告意旨指摘原裁定
    不當，難認有理由，應予駁回。
六、依社會秩序維護法第58條、第92條，刑事訴訟法第412條，
    裁定如主文。
中　　華　　民　　國　　111 　年　　12　　月　　13　　日
                  刑事第十四庭  審判長法  官  王榆富
　　　　　　　　　
                                      法  官  梁家贏
　　　　　　　　　　　　　　　　　　　
                                      法  官  鄭琬薇
上列正本證明與原本無異。
本裁定不得抗告。
                                      書記官  陳鴻慈
中　　華　　民　　國　　111 　年　　12　　月　　13　　日